# 中期报表披露

提问人：一云 时间：2016-08-02 11:27:44
陈老师您好：现在到了半年报披露时间了。有一个问题不太清楚，想请教您。
半年报中对比较期间的所有者权益变动表，是披露上年1-6月份的数据呢，还是上年1-12月份的数据？ 《 中期财务报告准则》中对所有者权益变动表没有提及。
给您添麻烦了，多谢！

回答人：chenyiwei
没有明确规定。我个人倾向于认为：所有者权益变动表与利润表、现金流量表一样是时期报表而不是时点报表，因此前期比较期间的确定原则应为上年同期，即与利润表、现金流量表的比较期间确定原则一致。

提问人：一云 时间：2016-08-08 09:04:53
陈老师您好：那如果上年没做过中期审计，我们对上年中期末的往来余额还要执行函证程序吗？

回答人：chenyiwei
不需要，因为并不披露上年 6 月 30 日的资产负债表。只需要针对同时列报的上年 1 ～ 6 月利润表和现金流量表比较数据执行相关的审计程序即可。